---
title: 'Notebook: Association rule'
author: "YiChun Sung (cd12631@gmail.com)"
date: "2017年7月10日"
output: 
  html_document:
    highlight: zenburn
    theme: readable
    toc: yes
    toc_float:
      collapsed: no
      smooth_scroll: yes
---
<style>
pre.r{ background-color:#333; color:#ffffff; }
pre { color:#333; }
</style>
# 關聯規則Association rule

或稱連結分析Link analysis

* 項集(Itemset): 集合的概念 ex:二元項集{啤酒, 尿布}

* 連結規則(Association Rule):X(條件lhs)=>Y(連結結果rhs),  尿布→啤酒: 買了尿布的人也買了啤酒 

> 假設10000個消費者中，購買尿布的1000個，購買啤酒的2000個，購買麵包的有500個，其中同時購買尿布和啤酒的有800個，同時購買尿布和麵包的有100個。

* 支援度(Support): 

透過設定支援度最小設定值(minsup, Minimum Support)來選出支援度最好的項集。

假設支援度最小設定值訂為5%，{啤酒, 尿布}的支援度為800/10000 = 8%，{尿布, 麵包}則為100/10000 = 1%，{啤酒, 尿布}跨過門檻，故此項集為較好之項集。

* 可靠度(Confidence):

選出最好的連結規則。

假設可靠度最小設定值(minson, Minimum Confidence)為70%，尿布→啤酒可靠度為800/1000=80%，啤酒→尿布為800/2000=40%，故尿布→啤酒為較好的連結規則。

* 提升度(Lift):

lift值若=1 表示X, Y互相獨立，lift值越大(>1)連結性越強。尿布→啤酒的lift值為0.8/0.2 = 4

* 演算步驟: 

選出超過支援度最小設定值的所有項集，然後在找出超過最小設定值可靠度的連結規則。

## 套件

使用arules套件。

```{r, message=FALSE, warning=FALSE}
# install.packages("arules")
library(arules)

```

## 建模

`apriori()` : 建立連結模型的函數
`inspect()` : 觀察連結模型

### 取得資料

```{r, echo.color="#333", message=FALSE, warning=FALSE}
data("Groceries") # arules套件內建的資料表
inspect(Groceries[1:10]) #看一下前10項

```


### 成果

Support設為0.01
confidence設為0.5

```{r}
rule0 <- apriori(Groceries, 
                 parameter = list(support = 0.01,
                                  confidence = 0.5)
                 )

```

取前10條規則出來觀察，記得要觀察或是調用arules套件內的物件需要使用`inspect()`函數。

```{r}
df_rule0 <- inspect(rule0[1:10]) 

```

把他做成table比較好展示

```{r}
library(knitr)
table_rule0 <-data.frame(df_rule0)
table_result <- data.frame(lhs_rule0 = as.vector(df_rule0[[1]]),
                          rule_direction = as.vector(df_rule0[[2]]),
                          rhs__rule0 = as.vector(df_rule0[[3]]),
                          support__rule0 = as.numeric(as.vector(df_rule0[[4]])),
                          confidence__rule0 = as.numeric(as.vector(df_rule0[[5]])),
                          lift__rule0 = as.numeric(as.vector(df_rule0[[6]]))
                          )

#kable(table_result)
```

利用`sort()`去控制升昇冪排序
```{r}
rule1 <- sort(rule0, by = "support") # 利用support去排序
rule2 <- sort(rule0, by = "confidence") # 利用Confidence去排序
rule3 <- sort(rule0, by = "lift") # 利用lift去排序
inspect(rule1[1:5])
```

### 另一個範例

看一下通常是那些演員會和James Cameron導演合作
```{r}
movie_test <- read.csv('c:/R_Application/Machine Learning/data/Movie.csv')

rule_movie <- apriori(movie_test,
                      parameter=list(supp=0.001, conf=0.4, minlen=3),
                      appearance = list(default="lhs",
                                        rhs=c("d=James Cameron"))
                )
inspect(rule_movie)
```

## 視覺化

R裡面還有另一個套件arulesViz，將連結分析視覺化。

* 觀察每條規則的三項指標分布情況:
```{r}
library(arulesViz)

plot(rule_movie)
```

* 規則視覺化之一
```{r}
plot(rule_movie, method="graph", control=list(type="items"))
```

* 規則視覺化之二

```{r out.height="900px"}
plot(rule0, method="grouped")
```

## Reference

[R筆記–關聯式規則](http://www.rpubs.com/skydome20/R-Note6-Apriori-DecisionTree)

[http://mhahsler.github.io/arules/](http://mhahsler.github.io/arules/)
